台灣台北地方法院交通事件裁定　　　　　　　　　　九十一年度交聲字第九三一號
　　原處分機關　台北市交通事件裁決所
　　受處分人即
　　異　議　人　甲○○
右列受處分人因違反道路交通管理處罰條例案件，對於台北市交通事件裁決所於中華
民國九十一年六月十二日所為之處分（原處分案號：北市裁三字第駕裁二二－ＡＢＸ
七三四二０二號），聲明異議，本院裁定如左：
    主  文
異議駁回。
    理  由
一、本件聲明異議意旨如聲明異議狀所載（如附件）。
二、按汽車駕駛人，駕駛汽車經測試檢定有酒精濃度超過規定標準者，處新台幣一萬
    五千元以上六萬元以下罰鍰，並吊扣其駕駛執照一年，道路交通管理處罰條例第
    三十五條第一項第一款定有明文。
三、訊之受處分人甲○○固不否認有於九十一年四月二十四日十八時許，在台北市○
    ○○路○段八三巷三號處附近，因其所有之車牌號碼ＥＨ—一一八號營業小客車
    之右前方與他車發生擦撞事故，經其報警處理，而員警到場後於十八時十一分許
    測得其吐氣酒精為０‧六０ＭＧ／Ｌ之事實，惟否認有何裁決書所指酒精濃度超
    過規定標準之行為，陳稱：當時因要移車，所以發動車輛，但還沒有移動就發生
    碰撞等語，惟查：受處分人於前揭時間地點經警測得之吐氣酒精濃度為０‧六０
    ＭＧ／Ｌ之事實，為受處分人所是認，並有序號四二三七之吐氣酒精濃度表在卷
    可稽，堪予認定；其次，受處分人於本院時固辯稱：當時僅有發動還沒有移動就
    碰撞等語，然而，受處分人於九十一年五月七日提出申訴記錄表所附之呈請書中
    係記載「酒後在自家門口停車位移動車位」、「我便前往三號隔壁停車位想將車
    子往前移動，方向盤打右一點點，右後方正好來一輛計程車而發生輕微擦撞」、
    「我車子還在停車位，只是想移前車位」、「以為在自家門口移車位，不屬於酒
    後駕車」等語，另於異議狀中則係記載「酒後在自家門口移動停車位與他車發生
    輕微擦撞」等語，而均未稱係靜止之車輛遭他車撞擊，另再審酌受處分人車輛之
    右前方與後方駛來之車輛發生碰撞、受處分人所繪之現場平面圖以及賠償對方八
    百元達成和解之事實，足認受處分人當時係要將車輛駛出停車處時發生碰撞，其
    確有駕駛之行為，應堪認定，而受處分人所稱並未移動等語，委不足採；又受處
    分人固然僅係將車輛移出停車處，惟本件受處分人停車之處所係位於台北市○○
    ○路○段八三巷三號處，該處乃供公眾通行之街道巷衖，係屬道路，則受處分人
    移出停車處時，即須遵守交通法令之規定並注意其他用路人車之安全甚明，因此
    ，於本案之情形，受處分人違法之情節雖屬輕微，但其仍屬違反道路交通管理處
    罰條例第三十五條第一項第一款規定之情形，是原處分機關據以援引上開規定，
    並審酌受處分人吐氣酒精為０‧六０ＭＧ／Ｌ，依照違反道路交通管理事件統一
    裁罰標準之規定（吐氣酒精超過每公升０‧五五毫克以上，小型車最低之裁罰標
    準為四萬九千五百元），裁處罰鍰新台幣四萬九千五百元以及吊扣駕駛執照一年
    （十二個月），核無不當，本件異議為無理由，應予駁回。
四、據上論斷，應依道路交通案件處理辦法第十九條，裁定如主文。
中      華      民      國    九十一    年     十一     月     十八     日
                                    台灣台北地方法院刑事第一庭
                                            法  官  蘇嘉豐
右正本證明與原本無異。
如不服本裁定，應於裁定送達後五日內，向本院提出抗告狀。
                                            書記官  蘇靜紅
中      華      民      國    九十一    年     十一     月     十八     日
